臺灣花蓮地方法院刑事附帶民事訴訟判決
111年度附民字第111號
原      告  方宥家
被      告  許景惠

上列被告因違反洗錢防制法等案件（111年度金訴字第40號），
經原告提起附帶民事訴訟，本院判決如下：
    主      文
原告之訴駁回。
    事實及理由
一、原告主張：被告明可預見將自己所有之帳戶存摺、金融卡及
    提款密碼等金融帳戶資料提供他人時，極可能供詐欺集團作
    為人頭帳戶，用以匯入詐欺贓款後，再利用語音轉帳或以存
    摺、金融卡提領方式，將詐欺犯罪所得之贓款領出，使檢、
    警、憲、調人員與被害人均難以追查該詐欺罪所得去向，被
    告將其所申辦之中國信託商業銀行帳號000-000000000000號
    帳戶之存摺、提款卡、密碼及網路銀行帳號密碼，交付予真
    實姓名身分不詳之詐欺集團成員。嗣該集團成員於110年9月
    9日，以通訊軟體LINE向原告佯稱：可至「dbon」平台投資
    虛擬貨幣云云，致原告陷於錯誤，依指示於110年9月18日下
    午3時17分許，匯款新臺幣（下同）3萬元至上開被告中國信
    託帳戶內，為詐欺集團成員提領，嗣經原告驚覺受騙，報警
    處理而循線查獲上情等語。並請求聲明：被告應給付原告3
    萬元，及自起訴狀繕本送達被告翌日起，至清償之日止，按
    年息百分之5計算之利息。
二、被告未為任何聲明或陳述，亦未提出任何書狀。
三、按因犯罪而受損害之人，於刑事訴訟程序得附帶提起民事訴
    訟，對於被告及依民法負賠償責任之人，請求回復其損害，
    刑事訴訟法第487條第1項定有明文。又該條項所定附帶民事
    訴訟之對象，除刑事被告外，固兼及於依民法負損害賠償責
    任之人，惟附帶民事訴訟之原告所主張之共同加害人，必以
    在刑事訴訟程序中經認定係共同侵權行為之人，始得謂為依
    民法負賠償責任之人，否則對之提起附帶民事訴訟，即難謂
    為合法（最高法院99年度台抗字第480號裁定、96年度台上
    字第978號判決意旨參照）。次按因犯罪而受損害之人，於
    刑事訴訟程序固得附帶提起民事訴訟，對於被告請求回復其
    損害，但其請求回復之損害，以被訴犯罪事實所生之損害為
    限，否則縱令得依其他事由，提起民事訴訟，亦不得於刑事
    訴訟程序附帶為此請求（最高法院60年台上字第633號判例
    意旨參照）。又按法院認為原告之訴不合法或無理由者，應
    以判決駁回之，刑事訴訟法第502條第1項著有規定。
四、查本件附帶民事訴訟被告，並非本案刑事訴訟即本院111年
    度金訴字第40號刑事案件之被告，且該案經檢察官偵查及本
    院審理後，並未認定被告與該案被告周宏彬為共同侵權行為
    之加害人，此有臺灣花蓮地方法院檢察署檢察官111年度偵
    字第4365號移送併辦意旨書及本院111年度金訴字第40號刑
    事判決書在卷可查，自難認被告於本件係屬刑事訴訟法第48
    7 條所規定「依民法負賠償責任之人」，揆諸前揭說明，縱
    令原告得依其他事由，提起民事訴訟，亦不得於本案刑事訴
    訟程序附帶為此請求。從而，原告對被告提起本件附帶民事
    訴訟，於法即有未合，應以判決駁回之。
據上論結，應依刑事訴訟法第502條第1項，判決如主文。
中　　華　　民　　國　　111 　年　　10　　月　　4 　　日
                  刑事第二庭  審判長  法  官  黃柏憲
                                      法  官  蔡瑞紅
                                      法  官  李珮綾
上列正本證明與原本無異。
如對本判決不服，非對刑事判決上訴時不得上訴，並應於送達後
20日內，向本院提出上訴狀（應抄附繕本）。
中　　華　　民　　國　　111 　年　　10　　月　　4 　　日

                                      書記官  洪美雪